【裁判字號】    98,訴,1349
【裁判日期】    980511
【裁判案由】    毒品危害防制條例
【裁判全文】
臺灣臺中地方法院刑事判決              98年度訴字第1349號
公  訴  人  臺灣臺中地方法院檢察署檢察官
被      告  甲○○
                    （現另案在臺灣臺中監獄執行）
上列被告因毒品危害防制條例案件，經檢察官提起公訴（98年度
毒偵字第1052號），被告於準備程序中就被訴事實為有罪之陳述
，受命法官於聽取當事人之意見後，由本院合議庭裁定改由受命
法官獨任依簡式審判程序審理，本院判決如下：
    主    文
甲○○施用第一級毒品，累犯，處有期徒刑捌月。
    犯罪事實
一、甲○○於民國91年間，曾因施用毒品案件，經本院裁定觀察
    、勒戒後，無繼續施用毒品之傾向，於91年10月11日執行完
    畢釋放。於94年11月間某日起至95年12月22日止，又因施用
    第一級毒品案件，經本院96年度訴字第1475號案判處有期徒
    刑八月確定。於95年間，再因竊盜罪，經本院判處有期徒刑
    六月。前揭有期徒刑八月、六月，嗣經分別減為有期徒刑四
    月、三月，定應執行刑為有期徒刑六月確定，並於96年9月1
    5日執行完畢。猶不知悔改，復基於施用第一級毒品之犯意
    ，於98年1月19日上午8時許，在其臺中縣豐原市○○街189
    號7之8樓居處，以將第一級毒品海洛因摻在香菸內抽吸之方
    式，施用海洛因一次。嗣於98年1月19日13時許，經警徵得
    其同意後採其尿液送鑑定結果，呈嗎啡陽性反應而查悉。
二、案經臺中縣警察局東勢分局報請臺灣臺中地方法院檢察署檢
    察官偵查起訴。
    理    由
一、上揭犯罪事實業據被告甲○○於檢察官偵訊中及本院審理時
    坦承不諱，並有尿液代號與真實姓名對照表、中山醫學大學
    附設醫院檢驗科藥物檢測中心所出具之尿液檢驗報告等附卷
    可稽（參警卷第5-6頁），足徵被告自白與事實相符。又被
    告於91年間，曾因施用毒品案件，經本院裁定觀察、勒戒後
    ，無繼續施用毒品之傾向，於91年10月11日執行完畢釋放，
    於94年11月間某日起至95年12月22日止，復因施用第一級毒
    品案件，經本院96年度訴字第1475號案判處有期徒刑八月確
    定乙情，有本院96年度訴字第1475號判決及被告之全國施用
    毒品案件紀錄表、臺灣高等法院被告前案紀錄表各一份在卷
    可佐。可見被告於第一次觀察、勒戒執行完畢釋放後，五年
    內再犯毒品危害防制條例第10條之罪。而被告前揭觀察、勒
    戒執行完畢後迄本件行為時，雖已經滿五年，惟毒品危害防
    制條例於92年7月9日修正公布，自93年1月9日施行，其中第
    20條、第23條將施用毒品之刑事處遇程序，區分為「初犯」
    及「五年內再犯」、「五年後再犯」，依其立法理由之說明
    ：「初犯」，經觀察、勒戒或強制戒治後，應為不起訴處分
    或不付審理之裁定，經觀察、勒戒或強制戒治執行完畢釋放
    後，「五年內再犯」者，因其再犯率甚高，原實施之觀察、
    勒戒及強制戒治既已無法收其實效，爰依法追訴或裁定交付
    審理，至於經觀察、勒戒或強制戒治執行完畢釋放後，「五
    年後再犯」者，前所實施之觀察、勒戒或強制戒治已足以遮
    斷其施用毒品之毒癮，為期自新及協助其斷除毒癮，仍適用
    「初犯」規定，先經觀察、勒戒或強制戒治之程序，從而依
    修正後之規定，僅限於「初犯」及「五年後再犯」二種情形
    ，始應先經觀察、勒戒或強制戒治程序，倘被告於五年內已
    再犯，經依法追訴處罰，縱其第三次（或第三次以上）再度
    施用毒品之時間，在初犯經觀察、勒戒或強制戒治執行完畢
    釋放五年以後，已不合於「五年後再犯」之規定，且因已於
    「五年內再犯」，顯見其再犯率甚高，原實施觀察、勒戒或
    強制戒治，已無法收其實效，即應依該條例第10條處罰（參
    最高法院95年5月9日95年第七次及97年9月9日97年第五次刑
    事庭會議決議）。本件事證已臻明確，被告犯行應堪認定。
二、核被告所為，係犯毒品危害防制條例第10條第1項之施用第
    一級毒品罪。其因施用海洛因而持有第一級毒品之行為，為
    施用第一級毒品行為所吸收，不另論罪。又被告於94年11月
    間某日起至95年12月22日止，曾因施用第一級毒品案件，經
    本院96年度訴字第1475號案判處有期徒刑八月確定，於95年
    間，再因竊盜罪，經本院判處有期徒刑六月，兩案嗣經分別
    減為有期徒刑四月、三月，定應執行刑為有期徒刑六月確定
    ，並於96年9月15日執行完畢，此有臺灣高等法院被告前案
    紀錄表及刑案資料查註紀錄表各一份在卷可證，被告受徒刑
    之執行完畢後，五年以內故意再犯本件有期徒刑以上之罪，
    為累犯，依刑法第47條第1項規定，應加重其刑。爰審酌被
    告犯後坦認所為態度良好，所為並未積極侵害他人權益，惟
    一再施用毒品悔意不堅等一切情狀，量處如主文所示之刑。
據上論斷，應依刑事訴訟法第273條之1第1項、第299條第1項前
段，毒品危害防制條例第10條第1項、第23條第2項，刑法第11條
前段、第47條第1項，判決如主文。
中    華    民    國    98    年    5     月    11    日
                              法  官   李秋娟
以上正本證明與原本無異。
如不服本判決應於收受送達後10日內向本院提出上訴書狀，並應
敘述具體理由；其未敘述上訴理由者，應於上訴期間屆滿後20日
內向本院補提理由書（均須按他造當事人之人數附繕本）「切勿
逕送上級法院」。
                              書記官  簡芳敏
中    華    民    國    98    年    5     月    11    日
附錄論罪科刑法條
毒品危害防制條例第10條第1項：
施用第一級毒品者，處六個月以上五年以下有期徒刑。


司法院資訊處製作；財團法人民間司法改革基金會備份。
